臺灣高等法院高雄分院刑事判決　　　　 96年度上訴字第398號
上　訴　人
即　被　告　甲○○
　　　　　　　　　　(另案在臺灣高雄監獄執行中)
指定辯護人　本院公設辯護人　孫妙岑
上列上訴人因被告違反毒品危害防制條例案件，不服臺灣高雄地
方法院94年度訴字第2711號中華民國95年12月12日第一審判決（
起訴案號：臺灣高雄地方法院檢察署94年度偵字第15567 號，併
辦案號：同署96年度偵字第5064號），提起上訴，本院判決如下
：
    主  文
原判決撤銷。
甲○○連續販賣第二級毒品，處有期徒刑拾年。扣案之甲基安非
他命貳包（均不含包裝袋，驗後淨重分別為玖佰柒拾伍點參公克
及玖佰捌拾伍點參參公克）、甲基安非他命捌包（均不含包裝袋
，驗後合計毛重貳拾玖點參貳公克）、殘留甲基安非他命之電子
秤壹台 (灰色)， 均沒收銷燬之；夾鏈袋壹盒、0000000000號行
動電話壹支（含SIM 卡）、盛裝上開甲基安非他命之包裝袋拾只
，均沒收；未扣案之門號0000000000、0000000000及0000000000
號（均不含SIM 卡）之行動電話各壹支，均沒收，如全部或一部
不能沒收時，追徵其價額。
    事  實
一、甲○○明知甲基安非他命業經主管機關公告為第二級毒品，
    未經許可，不得販賣、持有，竟基於販賣甲基安非他命以營
    利之概括犯意，於民國94年3 、4 月間，以其門號00000000
    000 號行動電話作為聯絡工具，在高雄縣旗山鎮某不詳地點
    ，分別以不詳價格向真實姓名年籍不詳綽號「馬姊」之成年
    女子販入甲基安非他命1 公斤，及以每兩新臺幣 (下同)23,
    000 元之價格，向真實年籍不詳自稱為「劉銘煌」之成年男
    子販入不詳數量之甲基安非他命，再以其所有之電子秤秤重
    加以分裝後，俟機以每小包（3.75公克）3,500 元之價格販
    售，以賺取每1 小包1,000 元之差價，並以其所有上開門號
    之行動電話作為聯絡販賣之用。甲○○又於民國94年3 月21
    日起迄同年4 月12日止，多次以其所有門號0000000000、00
    00000000、0000000000號行動電話與乙○○（業經原審法院
    另案判決有期徒刑8 年在案）之門號0000000000號行動電話
    聯絡買賣毒品事宜。其間於同年4 月11日晚上10時許，甲○
    ○以其0000000000號行動電話與乙○○之上開行動電話聯絡
    ，雙方於通話中合意約定由甲○○以每公斤甲基安非他命59
    萬元之價格，販賣2 公斤合計118 萬元之甲基安非他命予乙
    ○○，通話中並相約由乙○○南下高雄與甲○○進行上開交
    易。乙○○於同年月12日凌晨1 時許，即與其知情之友人戴
    宏斌（業經原審法院另案判決有期徒刑3 年10月）輪流駕駛
    乙○○所有之車牌號碼W3-4377 號自小客車，自新竹縣竹東
    鎮○○○○○道一號高速公路駕車南下，嗣於同日凌晨4 時
    許，抵達高雄縣鳳山市○○路與青年路交岔路口處「保羅飯
    店」前，再由甲○○駕駛不詳車號之自小客車，引領乙○○
    與戴宏斌所駕駛之上揭自小客車，前往高雄縣鳳山市○○街
    停車場內停車，甲○○再帶領乙○○及戴宏斌前往甲○○位
    於高雄縣鳳山市○○街144 巷3 號之住處洽談交易甲基安非
    他命事宜。嗣於12日中午12時許，先由戴宏斌獨自駕駛乙○
    ○所有之前揭自小客車前往高雄市左營區○○○路526 號前
    等候，甲○○則於同日在不詳地點，將分別以報紙包裹之甲
    基安非他命2 包（如不含包裝袋，驗後淨重分別為975.3 公
    克及985.33公克）置於白色手提紙袋內並交付予乙○○，再
    駕駛車牌號碼3467-DX 號自小客車搭戴乙○○，而於12日下
    午2 時10分許抵達上揭自由三路526 號前與戴宏斌會面，待
    乙○○持上揭白色手提紙袋下車欲進入戴宏斌所駕駛之上揭
    自小客車之際，即為埋伏於現場之行政院海巡署南部地區巡
    防局高雄市機動查緝隊及高雄縣政府警察局鳳山分局員警上
    前逮捕查獲，並當場扣得乙○○急忙中所丟棄於路旁之上開
    以報紙包裹而置放於白色手提紙袋內之甲基安非他命2 包，
    甲○○見狀則趁機逃逸。嗣於94年7 月2 日5 時58分許，甲
    ○○在高雄市○○區○○路195 巷7-15之1 號1 樓之大樓電
    梯內，為警查獲，並自甲○○位於高雄市○○區○○路195
    巷7-15之1 號25樓之13租處，查扣甲○○所有之第二級毒品
    甲基安非他命8 包（合計驗後毛重29.32 公克）、殘留第二
    級毒品甲基安非他命之電子秤1 台 (灰色)， 及其所有供販
    賣第二級毒品甲基安非他命所用之夾鏈袋1 盒及0000000000
    號行動電話1 支（含SIM 卡）。
二、案經行政院海岸巡防署高雄市機動查緝隊、高雄縣政府警察
    局鳳山分局、南部地區巡防局台南機動查緝隊、臺南市警察
    局第五分局分別報請臺灣高雄地方法院檢察署檢察官偵查起
    訴暨聲請併辦審理。
    理  由
一、證據能力部分：
  (一)另案被告乙○○、戴宏斌於警詢中之陳述，被告甲○○就該
    陳述之證據能力，未於言詞辯論終結前聲明異議，依刑事訴
    訟法第159 條之5 第1 項、第2 項規定，視為同意作為證據
    ，且本院審酌該言詞陳述作成時並無不法之情事，認為適當
    ，且乙○○、戴宏斌2 人已於原審法院到庭作證經實施交互
    詰問，被告甲○○之詰問權已受保障，上開二人於警詢之陳
    述自得採為認定本案之證據。
  (二)被告甲○○辯稱：我於94年7 月2 日警詢筆錄係在毒癮發作
    情況下所製作云云，辯護人亦辯護稱：被告警詢中之陳述係
    警方以疲勞訊問方式取得，不具任意性云云。經查，本件經
    原審法院勘驗被告警詢時之錄影光碟結果為：被告於警詢過
    程中，偶有間斷性將頭部趴於桌上之舉動，其間被告曾有將
    頭部趴於桌上達8 秒鐘，才又抬起頭來應訊；且被告於員警
    詢問被告：「如何分裝毒品販售予施毒者使用，怎麼裝？價
    格怎麼算？…」之前，先有2 、3 秒之2 次頭趴桌上，接著
    並有1 次趴在桌上的時間較長，約34秒，直至警員要其回答
    問題時，始抬頭回答警詢，接著被告又趴在桌上約35秒，當
    時員警即在詢問上開問題，此時員警仍持續詢問被告問題，
    要被告回答；其間，被告曾有打哈欠，以及手撐持頭部等舉
    動，此有勘驗筆錄在卷可稽（原審卷(一)第112 至117 頁），
    固足認被告在警詢時有出現精神不濟之情形；且證人即製作
    被告警詢筆錄之警員盧天道於原審亦結證：被告在詢問過程
    之後半段有出現精神萎靡，及流鼻涕現象，所謂後「半段」
    ，係自警詢筆錄第3 頁倒數第6 行記載「販賣你毒品之留煌
    銘藏居處為何？」開始等情形，亦據證人盧天道於原審證述
    在卷（原審(一)卷第127 至130 頁），而被告坦承向「留煌銘
    」販入甲基安非他命以供販賣營利部分，則在此之前，故縱
    認被告當時毒癮發作，亦無礙於被告所為基於營利之意圖而
    販入甲基安非他命之自白任意性；況且經原審勘驗警詢錄影
    光碟結果，被告對於警員之提問，均能一一詳述，迅速回答
    ，而且語意清楚，並未出現意識模糊，語無倫次之情形，此
    有原審勘驗筆錄在卷可稽，證人盧天道於原審亦結證：被告
    在詢問過程之後半段雖有精神不佳之情形，但仍能理解我的
    詢問內容予以回答等語，顯見被告警詢時，尚無因毒癮發作
    致無法正確陳述之情形。又按所謂疲勞訊問者，係指長時間
    疲勞轟炸或不得睡眠之接續詢問，或以強光照射不予休息，
    使被告疲憊不堪，違反任意性藉此詢問以資非法取證此與製
    作筆錄時被告時為毒癮發作尚屬有間。本件警詢筆錄製作過
    程僅1 小時，業經原審法院勘驗屬實，有上開勘驗筆錄可稽
    ，核屬合理時間範圍內且被告陳述均出於自由意思，而且被
    告自偵查中起，僅辯稱警詢時毒癮發作，意識不清云云，從
    未辯稱遭警方疲勞訊問，佐以衡諸一般人突遇刑事案件之偵
    辦訊（詢）問，其精神、情緒較諸平常更易焦慮、疲倦，尤
    其挺身走險者，因深知已蹈法網，擔心東窗事發後將有牢獄
    之災，因而更加萬念俱灰，本屬人之常情，足認被告警詢中
    並未因長時間詢問致其身心疲累，而違反自由意思，陳述之
    情形，被告及辯護人上開所辯，委無足取。被告於94年7 月
    2 日之警詢自白，自得採為認定本案之證據。
二、事實認定部分：
    訊據被告固坦承確有使用門號00000000000、0000000000 、
    0000000000、0000000000號行動電話，94年7 月2 日遭扣案
    之甲基安非他命8 包、電子秤1 台 (灰色)、 夾鏈袋1 盒（
    內含91只夾鏈袋）等物為其所有之事實，惟矢口否認有何販
    賣第二級毒品甲基安非他命之犯行，辯稱：乙○○及戴宏斌
    找我是要談汽車買賣及清理載運廢棄物之事，我有載乙○○
    到自由路，但扣案之甲基安非他命不是我交給乙○○的，與
    我無關，我與乙○○在電話中所提及之57萬、58萬及60萬，
    是麻黃鹼之價格，乙○○叫我幫他找買主，不是甲基安非他
    命之價格，94年7 月2 日查扣之甲基安非他命及物品是供我
    自己施用之物，不是供販賣之用云云。經查：
  (一)被告於94年3 月21日起迄同年4 月12日止，多次以其使用之
    門號0000000000、0000000000及0000000000號行動電話與另
    案被告乙○○使用之門號0000000000號行動電話聯絡買賣毒
    品事宜，其間於同年4 月11日晚上10時許，被告以00000000
    00號行動電話與乙○○所使用之上開行動電話聯絡，雙方於
    通話中合意約定由被告以每公斤甲基安非他命59萬元之價格
    ，販賣2 公斤合計118 萬元之甲基安非他命予乙○○，通話
    中並相約由乙○○南下高雄與被告進行上開交易等情，業據
    證人乙○○於原審另案審理中經法官當庭提示監聽譯文內容
    並告以要旨後，具結證稱：「（問：提示94年度偵字第8560
    號卷第42至79頁通聯紀錄，這個通聯紀錄內容，是否你與甲
    ○○所談的？是談些什麼事情？）『昇哥』是指甲○○，是
    我與甲○○在談甲基安非他命、麻黃素的事情，其中具體的
    內容如同本院卷我以被告身分所為之陳述。」、「（提示94
    年偵字第8560號第65頁監聽譯文第18至20行，係何意思？）
    這是談安非他命，整粒就是指1 公斤，『查浦』是指安非他
    命，『硬的』也是指安非他命，…。」、「（問：提示94年
    偵字第8560號第74頁監聽譯文第15至24行到第75頁第1 至16
    行，這段話是在談什麼？）所謂的58、60、57等，都是我朋
    友叫我問甲○○安非他命的價格。」、「（問：58、60、57
    是指何單位？）新台幣58萬元、60萬元、57萬元。」、「（
    問：1 粒、3 粒代表何意思？）就是1 公斤、3 公斤的意思
    。」、「（問：提示94年偵字第8560號第75頁監聽譯文第17
    行到第77頁的第16行，這段話係何意思？）現金就是指甲○
    ○問我，我的朋友要買毒品，是否有現金。59就是指59萬元
    ，1 粒59，就是指安非他命1 公斤59萬元，乘以2 ，就是指
    2 公斤的安非他命價格乘以2 。」、「（問：乘以2 是否就
    是要購買2 公斤的安非他命？）是的，…。」、「（問：提
    示94年偵字第8560號第76頁監聽譯文第16行中118 係何意思
    ？）是甲○○說要賣安非他命的價格，就是2 公斤118 萬元
    。」、「（問：提示94年偵字第8560號第77頁監聽譯文第1
    至16行，係何意思？）這好像也是在說我朋友要向甲○○購
    買安非他命價格、長相等等的事情，水晶就是指安非他命，
    我跟他說我要下去高雄找甲○○。」、「（問：你們在通聯
    中，談1 公斤59萬，是否已經確定以這個價格成交？）甲○
    ○已經確定要以1 公斤59萬元來賣。」等語明確（見原審94
    年度訴字第2316號卷【下稱原審另案卷】卷(三)第26 0頁、卷
    (二)第78頁背面至第79頁背面、第80頁背面參照），並有臺灣
    高雄地方法院檢察署94年3 月9 日94年雄檢楠雲生監續字第
    222 號通訊監察書（監察時間：94年3 月9 日上午10時起迄
    同年4 月1 日上午10時止）、電話附表（監聽電話包括門號
    0000000000及0000000000號行動電話）暨監聽譯文1 份（94
    年度偵字第8560號卷第40至47頁參照）、臺灣高雄地方法院
    檢察署94年3 月16日94年雄檢楠雲生監續字第253 號通訊監
    察書（監察時間：94年3 月16日上午10時起迄同年4 月1 日
    上午10時止）、電話附表（監聽電話包括門號0000000000號
    行動電話）暨監聽譯文1 份（同上卷第60至65頁參照）及臺
    灣高雄地方法院檢察署94年3 月29日94年雄檢楠雲生監續字
    第304 號通訊監察書（監察時間：94年3 月29日上午10時起
    迄同年4 月27日上午10時止）、電話附表（監聽電話包括門
    號0000000000、0000000000及0000000000號行動電話）暨監
    聽譯文1 份（同上卷第66至69、74至79頁參照）在卷可據。
    參以被告亦自承使用門號0000000000、0000000000及000000
    0000號之行動電話等語，且對其與乙○○間確有上開通話內
    容亦不爭執（原審本案卷(一)第156 頁、卷(二)第97頁參照），
    而參照監聽譯文所示，被告與乙○○達成買賣毒品甲基安非
    他命之合意時間為94年4 月11日晚上9 時許至10時許（94年
    度偵字第8560號卷第74至77頁參照），足認被告與乙○○於
    上揭時間，業已達成由被告以每公斤59萬元之價格，販賣2
    公斤合計118 萬元之甲基安非他命予乙○○乙情，已堪認定
    。被告於本院審理中雖辯稱：57萬元、58萬元及60萬元指的
    是麻黃鹼之價格云云，惟被告於原審另案審理中以證人身份
    作證時係證稱：57、58及60指的是甲基安非他命之價格，是
    指57萬元、58萬元及60萬元等語甚明（原審另案卷(二)第83頁
    參照），則被告就同一內容之監聽譯文，其解釋竟前後迴異
    ，自難遽予採信其所辯確為真實。職此，被告此部分之辯詞
    ，應係事後卸責之詞，要非可採。
  (二)被告與另案被告乙○○達成上開買賣毒品之合意後，乙○○
    即於94年4 月12日凌晨1 時許，與友人戴宏斌輪流駕駛乙○
    ○所有之車牌號碼W3-4377 號自小客車，自新竹縣竹東鎮○
    ○○○○道一號高速公路駕車南下等情，業據證人乙○○、
    戴宏斌於警詢中供述明確（警卷第4 、5 、9 頁參照）。嗣
    於同日凌晨4 時許，乙○○及戴宏斌抵達高雄縣鳳山市○○
    路與青年路交岔路口處「保羅飯店」前，即由被告駕駛不詳
    車號之自小客車，引領乙○○與戴宏斌所駕駛之上揭自小客
    車，前往高雄縣鳳山市○○街停車場內停車，被告再帶領乙
    ○○與戴宏斌前往被告住處，嗣於同日中午12時許，先由戴
    宏斌獨自駕駛乙○○所有之前揭自小客車前往高雄市左營區
    ○○○路526 號前等候，被告則於同日下午2 時10分許，駕
    駛車牌號碼3467-DX 號自小客車搭戴乙○○亦抵達上揭自由
    三路526 號前與戴宏斌會面等情，亦據證人即本件查獲員警
    鄭文礎於原審另案審理中結證稱：「依照監聽的內容，我們
    知道乙○○在94年4 月12日要下來與甲○○購買毒品，因為
    他們在電話中已經約好在保羅飯店等，所以我們94年4 月12
    日凌晨開始左右就先在保羅飯店等他們了，他們從保羅飯店
    一直到甲○○的家中，以及之後直到被查獲的地點查獲為止
    ，一直都在我們的監控中，我們是跟著乙○○的W3-4377 號
    及甲○○的3467-DX 號兩部車子，中途大約是在大中路一個
    高架橋的檳榔攤前，乙○○有換車到甲○○的3467-DX 號車
    子，因為這兩部車沒有一起開了，我們的跟蹤的人不夠，就
    只好跟Ｗ3-4377號車子，因為乙○○原先是開該部車子要下
    來購買毒品，所以我們就跟這台車子，這部車子開到我們查
    獲的地點，然後一直停在那邊1 、2 個小時，我們的人就跟
    著停在這個地方等，至於另一部3467-DX 號車子因為我們沒
    有跟蹤，所以也不知道該部車子去哪裡，直到1 、2 個小時
    之後，這部3467-DX 號車子才到查緝的地點來，我們看到乙
    ○○從3467-DX 號的車子下來，拿了一個紙袋從該車下來，
    當時兩部車之距離約3 、4 台車子的距離，乙○○下車後，
    就往W3-4377 號的車子走，他要開車門時，我們就上去捉人
    。」、「因為當時兩部車子都停在甲○○家旁邊的停車場，
    乙○○的車子抵達後，車上兩人全部下車，進到甲○○屋內
    ，隔了一陣子有人上車，上車之後又下來，上上下下好幾次
    ，因為當時天色不是很亮，我們無法肯定係何人上下車。」
    、「當時是兩部車子幾乎是同時出去，而且是3467-DX 號車
    子在前，W3-4377 號車子跟隨在後面，一直到大中路檳榔攤
    之後，都是這樣子的情形。」等語明確（原審另案卷(三)第9
    頁背面至第10頁背面），核與證人即另一參與查獲本案之員
    警黃昭義於原審另案審理中結證稱：我是從高雄縣鳳山市保
    羅飯店就開始跟監了，一直到自由三路526 號捉人為止，當
    時有看到乙○○、戴宏斌進入甲○○住處等情節相符（原審
    另案卷(三)第21至25頁參照），亦與證人戴宏斌於原審另案審
    理中以證人身份所結證之情節一致（原審另案卷(三)第255 至
    258 頁參照），且為被告所不爭執，堪認屬實。
  (三)被告於94年4 月12日下午2 時10分許，駕駛上開自小客車搭
    戴乙○○抵達高雄市○○○路左營區526 號前與戴宏斌會合
    後，乙○○即持一白色手提紙袋由被告所駕駛之自小客車下
    車而欲進入戴宏斌所駕駛之上開自小客車之際，即為埋伏於
    現場之員警上前逮捕查獲，並當場扣得乙○○急忙中所丟棄
    於路旁分以報紙包裹而置放於上開白色手提紙袋內之疑似甲
    基安非他命晶體2 包等情，業據證人鄭文礎、黃昭義於原審
    另案審理中結證明確（原審另案卷(三)第11、21頁）。而乙○
    ○上開遭員警逮捕並為警當場扣得甲基安非他命之過程，亦
    據原審另案審理中當庭勘驗蒐證光碟及蒐證錄影帶，勘驗蒐
    證光碟之結果顯示：(1)94年4 月12日上午9 時44分許，戴宏
    斌出現在高雄縣鳳山市被告住家附近停車場；(2)94年4 月12
    日下午2 時18分許至同日下午2 時28分許，係乙○○遭員警
    逮捕之過程，員警先將乙○○制伏在地，距離乙○○被制伏
    地點不遠處有一紙袋，紙袋內有疑似甲基安非他命之毒品等
    情，有原審95年3 月3 日勘驗筆錄1 份在卷可佐（原審另案
    卷(二)第19頁參照），另勘驗蒐證錄影帶之結果亦顯示：(1)逮
    捕乙○○時，鄭文礎確實在現場，過程中乙○○先被壓制在
    地上，反手銬上手銬後，現場員警有指著地上扣案的手提紙
    袋，問這是什麼東西，乙○○說我不知道，有警員說「不要
    再假了」，另有一位警員說「我們在這邊等很久了」，其餘
    內容與上次勘驗翻版之光碟片內容相同；(2)經原審法院資訊
    室解碼後，畫面有顯示時間，時間與上次準備程序中勘驗時
    間相符等情，亦有原審95年7 月21日勘驗筆錄1 份附卷可考
    （原審另案卷第(三)第196 至198 頁參照）。此外，復有搜索
    扣押筆錄暨扣押物品目錄表1 份（警卷第11至14頁參照）及
    查獲現場暨扣案物品照片6 幀（警卷第16至18又參照）在卷
    足資佐證。
  (四)上開分別以報紙包裹而置放於白色手提紙袋內之疑似甲基安
    非他命晶體2 包，經先後送請內政部刑事警察局及高雄醫學
    大學附設中和醫院檢驗結果，確含均含甲基安非他命成份（
    如不含包裝袋，驗後淨重分別為985.33公克及975.3 公克）
    ，有內政部警政署刑事警察局94年6 月2 日刑鑑字第094006
    6498鑑定書1 份（94年度偵字第8560號卷第8 、9 頁參照）
    及高雄醫學大學附設中和紀念醫院95年7 月4 日報告編號00
    00-000號檢驗報告1 紙 (原審另案卷(三)第17 2頁背面參照）
    在卷足核，上開扣案之晶體2 包確為第二級毒品甲基安非他
    命無訛。準此，被告既於94年4 月11日晚上10時許，已於電
    話通話中與另案被告乙○○達成由被告以每公斤甲基安非他
    命59萬元之價格，販賣2 公斤合計118 萬元之甲基安非他命
    予乙○○之合意，並相約由乙○○南下高雄與被告進行上開
    毒品交易，嗣後乙○○即於同年月12日凌晨1 時許，與友人
    戴宏斌輪流駕駛乙○○所有之自小客車南下，繼於同日凌晨
    4 時許抵達高雄後再由被告引領前往被告住處，復於同日中
    午12時許，先由戴宏斌獨自駕駛乙○○所有之前揭自小客車
    前往高雄市左營區○○○路526 號前等候，被告則於同日下
    午2 時10分許，駕駛其所有之自小客車搭戴乙○○抵達上揭
    自由三路526 號前與戴宏斌會面，乙○○即持一白色手提紙
    袋由被告所駕駛之自小客車下車而欲進入戴宏斌所駕駛之自
    小客車之際，即為埋伏於現場之員警上前逮捕查獲，並當場
    於上開白色紙袋內扣得分以報紙包裹之甲基安非他命2 包，
    而上開甲基安非他命2 包經送驗後確認驗前淨重合計為1960
    .80 公克，亦核與被告事前與乙○○於電話通話中所約定欲
    販賣毒品之種類（甲基安非他命）及數量（約2 公斤）相符
    ，參以乙○○南下高雄後又僅與被告會面等節觀之，扣案之
    毒品甲基安非他命確係由被告所販賣予乙○○，且渠等間之
    毒品交易業已完成，應可認定。被告辯稱：扣案之甲基安非
    他命不是我交給乙○○的云云，顯係卸責之詞，不足採信。
    另證人乙○○於本院審理中證述：我與被告在電話中是談被
    告要幫我介紹工作之事，到被告家是談運土方工程之事，扣
    案之甲基安非他命不是我的，也不是在我身上或車上查到的
    ，我不知道該甲基安非他命之來源云云，核與前開事證不符
    ，應係事後卸責及迴護被告之詞，殊無可取。
  (五)被告於94年7 月2 日為警查獲後，當日於警詢中自白：「警
    方查獲之毒品我係向留煌銘（64年4 月25日生）所購買，他
    綽號『六支』，安非他命以每1 兩2 萬3 千元購得。」、「
    我分裝安非他命，以每3.75公克販售施毒者3,500 元，每1
    包（3.75公克）營利賺新臺幣1,000 元。」，其於偵查中復
    自承向綽號「六支」購買毒品一語不諱（臺南市警察局第五
    分局警卷第3 頁；94年度偵字15417 號偵查卷第15頁）。又
    被告於94年7 月12日警詢中亦供稱：我曾經在94年3 、4 月
    份間，在高雄縣旗山鎮，向綽號「馬姊」之不詳姓名女子拿
    過1 公斤多之安非他命等語 (見南部地區巡防局卷第3 頁)
    。此外，並有供販賣甲基安非他命所用殘留甲基安非他命之
    電子秤1 台 (灰色)、 夾鏈袋1 盒、0000000000號行動電話
    1 支及疑似甲基安非他命之結晶體8 包扣案可佐，暨扣案8
    包晶體之照片1 張在卷可參（警卷第24頁）；而上開電子秤
     (灰色)經 送高雄醫學大學附設中和紀念醫院鑑定結果，確
    呈甲基安非他命陽性反應，亦有該院94年11月29日編號0000
    -000號檢驗報告1 紙在卷可稽（原審卷(一)第84頁）；又扣案
    之8 包晶體，經上開醫院鑑定結果，認均含甲基安非他命成
    分，合計驗後毛重29.32 公克，有上開醫院94年11月29日編
    號第0000-000至0000-000號檢鑑報告8 份在卷可憑（原審卷
    (一)第75至82頁）；佐以被告使用之0000000000號行動電話與
    綽號「肉仔」所使用0000000000號行動電話於94年6 月23日
    23時54分10秒之監察譯文表記載所示，被告與「肉仔」曾有
    如下之電話談話內容：
    肉仔：我要「硬的」半台。
    被告：喔，好。
    肉仔：價錢一樣啦。
    被告：嗯。
    肉仔：有沒有多500。
    被告：沒有啦，沒有啦。
    肉仔：你如果到了，再打給我。
    被告：好。
    此有監聽譯文在卷可參 (南部巡防局卷第16頁反面)， 而被
    告於檢察官偵查中坦承「硬的」係指甲基安非他命等語甚明
    (見94 年度偵字第15417 號偵查卷第68頁)， 足證確有綽號
    「肉仔」之人打電話向被告訂購甲基安非他命之情事。再參
    以被告遭查扣之物尚有販毒者必須使用之電子秤1 台 (灰色
    )及 空夾鏈袋1 盒，益徵被告前開警詢中自白購入甲基安非
    他命係為販賣營利等情，應係真實，堪予採信。
  (六)另檢察官併案意旨認被告向「馬姊」、「留銘煌」購入甲基
    安非他命後，隨即以每3.75公克3,500 元之價格，販售予綽
    號綽號「肉仔」及其他不詳姓名之人云云。惟觀諸上開被告
    所使用之門號00000000000 號行動電話自94年6 月20日起迄
    同年7 月19日止之通訊監察譯文所示 (南部巡防局卷第11頁
    反面至第20頁反面參照），雖有數則通話確曾以暗語提及毒
    品之數量及價格等相關訊息，然該數則通話就毒品交易之對
    象、毒品種類、數量、價格或交易時地等節，均未見明確，
    仍難遽予認定被告與他人確已達成買賣毒品之合意並業已進
    行販賣毒品之行為。又扣案之帳冊2 本，被告於雖亦自承係
    其所有，且內容確係其所書寫等語，惟辯稱係記載日常開支
    之情形云云，而觀諸該扣案帳冊之內容（94年度偵字第1541
    7 號卷第23至28頁參照），除記載日期、代表某人之代號及
    數字外，即無其他記載，猶無從判斷被告書寫該文字之真實
    意義，自難據此即得遽認上開帳冊係被告販賣毒品所為之紀
    錄。併案意旨所指上開事實，缺乏確切之證據證明，尚難遽
    予認定。
  (七)再被告販賣2 公斤甲基安非他命予乙○○部分，因被告否認
    上開販賣犯行，致無從詳細查悉其販賣扣案甲基安非他命之
    實際利得與價差，惟按販賣毒品係違法行為，非可公然為之
    ，亦無公定之價格，不論任何包裝，均可任意分裝增減分量
    ，而每次買之價量，亦可能隨時依雙方間之關係深淺、資力
    、需求量及對行情之認知、來源是否充裕、查緝是否嚴緊，
    購買者被查獲時供述購買對象之可能性風險之評估等，因而
    異其標準，並機動調整，非可一概而論，販賣之利得除經坦
    承犯行或價量俱臻明確外，委難察得實情，販賣之人從價差
    或量差中牟利方式雖異，其意圖營利之非法販賣行為則一，
    是除非別有事證，足認係按同一價量委買、轉售或無償贈與
    ，確未牟利外，尚難執此遽認非法販賣之證據有所未足，致
    使知過坦承者難辭重典，飾辭否認者反得僥倖，而失情理之
    平。再參酌甲基安非他命毒品，物稀價昂，取得不易，且此
    等交易為政府懸為嚴予取締之犯罪，苟無利可圖，應無甘冒
    被查緝法辦重刑之危險，平白無端義務為該買賣之工作，是
    其販入之價格必較售出之價格低廉，而有從中賺取買賣差價
    牟利之意圖，應屬合理之認定。以本件而論，被告販賣予乙
    ○○之甲基安非他命共約2 公斤，價格118 萬元，足徵被告
    購入上開毒品時價格必定匪淺，其自有相當之資金成本壓力
    ，茍無利得，被告又豈有甘冒重典，而以原價買賣上開毒品
    之理，足見被告販入上開毒品之價格必較所販出之價格低廉
    ，而有從中賺取差價牟利之營利意圖至為灼然。
  (八)綜上所述，被告所辯均不足採信。本件事證明確，被告販賣
    第二級毒品甲基安非他命之犯行，洵堪認定。
三、論罪部分：
  (一)按販賣毒品之所謂販賣行為，係行為人基於營利之目的，而
    販入或賣出毒品而言，不以販入之後，復行賣出為必要，只
    須意圖營利而販入或賣出，有一於此，犯罪即應成立（最高
    法院92年度臺上字第1275號、第5920號、第7046號、93年度
    臺上字第1651號判決意旨參照）。次按甲基安非他命係第二
    級毒品，毒品危害防制條例第2 條第2 項第1 款定有明文。
    本件被告意圖營利而2 次販入第二級毒品，不論其嗣後有無
    賣出或賣出幾次，均應依販賣既遂罪論處。核被告所為，係
    犯毒品危害防制條例第4 條第1 項之販賣第一級毒品罪。
  (二)被告行為後，刑法第56條連續犯之規定，業於94年1 月7 日
    修正公布刪除，並於95年7 月1 日施行，則被告之犯行，因
    行為後新法業已刪除連續犯之規定，此刪除雖非犯罪構成要
    件之變更，但顯已影響行為人刑罰之法律效果，自屬法律有
    變更，依新法第2 條第1 項規定，比較新、舊法結果，仍應
    適用較有利於被告之行為時法律即舊法論以連續犯（最高法
    院95年第8 次刑事庭會議決議參照）。被告先後多次販賣第
    二級毒品犯行，時間緊接，犯罪方法相同，所犯係同一構成
    要件之罪，顯係基於概括犯意反覆為之，為連續犯，應修正
    前刑法第56條規定論以一罪並就法定刑為有期徒刑及罰金部
    分加重其刑 (法定刑為無期徒刑部分依法不得加重)。 又被
    告持有甲基安非他命之低度行為，應為販賣之高度行為所吸
    收，不另論罪。被告基於販賣第二級毒品之犯意，先後於94
    年3 、4 月間，向「馬姊」及「劉銘煌」購入第二級毒品甲
    基安非他命犯行，雖未經公訴人起訴，惟該部分與公訴人起
    訴被告販賣甲基安非他命予乙○○部分，有連續犯之裁判上
    一罪關係，本院自得併予審理。
四、被告犯罪事證明確，原審據以論處被告罪刑，固非無見。惟
    查：檢察官聲請併案審理部分即被告基於販賣第二級毒品之
    犯意，先後於94年3 、4 月間，向「馬姊」及「劉銘煌」購
    入第二級毒品甲基安非他命犯行，與公訴人起訴被告販賣甲
    基安非他命予乙○○部分，有連續犯之裁判上一罪關係，原
    判決未併予審理，尚有未洽。被告上訴意旨否認犯罪，指摘
    原判決不當，雖無理由，惟原判決暨有前開可議之處，自應
    由本院將原判決撤銷改判。爰審酌被告明知毒品殘害人之身
    心健康，竟仍基於販賣之犯意多次販入，復販賣予乙○○，
    販入之甲基安非他命數量甚鉅，且其販賣予乙○○之甲基安
    非他命重量約2 公斤，倘流入市面，必將嚴重危害社會治安
    及國民健康，犯罪情節非輕，惡性甚重，犯後猶狡詞卸責，
    未見悔意，曾有違肅清煙毒條例、麻醉藥品管理條例等前科
    ，假釋中再犯本案，有臺灣高等法院被告前案紀錄表可參，
    素行不佳等一切情狀，量處如主文第2 項所示之刑，以資懲
    戒。
五、沒收部分：
  (一)扣案之甲基安非他命2 包，係第二級毒品，已如前述，應依
    毒品危害防制條例第18條第1 項前段規定，宣告沒收銷燬之
    。盛裝上開扣案甲基安非他命之包裝袋2 只，因內政部刑事
    警察局及高雄醫學大學附設中和紀念醫院於進行鑑定時，均
    已將包裝袋與袋內所含之甲基安非他命分別秤重，故上開包
    裝袋與其內所含之甲基安非他命可以析離，然上開包裝袋係
    用以包裝被告所欲販賣之毒品，屬被告所有供犯罪所用之物
    ，應依毒品危害防制條例第19條第1 項規定諭知沒收。
  (二)於另案被告乙○○所穿著之短袖外套口袋內所扣得之疑似甲
    基安非他命晶體4 包，經送請內政部刑事警察局及高雄醫學
    大學附設中和紀念醫院檢驗結果，確認均含甲基安非他命成
    分（如不含包裝袋，驗後淨重分別為0.96公克、0.1 公克、
    0.17公克及0.51公克），有內政部刑事警察局前揭鑑定書及
    高雄醫學大學附設中和紀念醫院95年7 月4 日報告編號0000
    -000、0000-000、0000-000號檢驗報告3 紙附卷可憑（本院
    另案卷(三)第173 、174 頁參照），固屬第二級毒品，惟遍查
    全卷均無證據足以證明上開扣案毒品係被告販賣予乙○○者
    ，自難認與被告本件販賣毒品犯行有涉，復公訴人亦未聲請
    宣告沒收銷燬，自不宜於本案宣告沒收銷燬。
  (三)未扣案之門號0000000000、0000000000及0000000000號（均
    不含SIM 卡）之行動電話3 支，均係被告所持用，業經被告
    供承在卷，復為供被告聯絡販賣毒品事宜所用，應為被告所
    有供犯罪所用之物，應依毒品危害防制條例第19條第1 項之
    規定，諭知沒收，然因未扣案，故併諭知如全部或一部不能
    沒收時，追徵其價額。至行動電話門號SIM 卡係使用者向電
    信業者申請租用而僅取得其使用權，並非申請使用者所有（
    最高法院92年度台上字第6836號判決意旨參照），故上開行
    動電話門號之SIM 卡3 張均不予沒收，附此敘明。
  (四)未扣案之車號3467-DX 號自小客車，雖係被告所有，業據被
    告供明在卷，然因僅係被告之代步工具，且與被告本件販賣
    毒品犯行並無直接關聯，故亦不予宣告沒收，亦附此敘明。
  (五)併案審理部分扣案之第二級毒品甲基安非他命8 包（驗後毛
    重29.32 公克），及殘留第二級毒品甲基安非他命之灰色電
    子秤1 台（其上之毒品與電子秤難以析離，應整體視為毒品
    ），均屬毒品，應依毒品危害防制條例第18條第1 項規定，
    宣告沒收銷燬之，至於送驗耗費之海洛因既以滅失不存在，
    自無宣告沒收銷燬之必要。又扣案盛裝甲基安非他命之包裝
    袋8 只、夾鏈袋1 盒、0000000000行動電話1 支（含SIM 卡
    ，此為易付卡型式，業據被告於偵查中供承在卷【偵卷第20
    頁】，自屬買斷而非向電信業者租用，應屬被告所有），均
    為被告所有，且係供本件販賣毒品犯罪所用之物，應依毒品
    危害防制條例第19條第1 項前段之規定，宣告沒收。
六、不另為無罪諭知部分：
  (一)公訴意旨另以：被告甲○○明知麻黃鹼係經政府公告列為毒
    品危害防制條例第2 條第2 項第4 款所定之第四級毒品，未
    經許可不得販賣，竟基於販賣麻黃鹼以營利之犯意，於94年
    4 月12日，在不詳地點，以不詳代價販賣麻黃鹼2 包予另案
    被告乙○○。因認被告此部分之犯行另涉犯毒品危害防制條
    例第4 條第4 項之販賣第四級毒品罪嫌。
  (二)按犯罪事實應依證據認定，無證據不得認定犯罪事實；不能
    證明被告犯罪者，應諭知無罪之判決，刑事訴訟法第15 4條
    第2 項、第301 條第1 項分別定有明文。又按事實之認定，
    應憑證據，如未能發現相當證據，或證據不足以證明，自不
    能以推測或擬制之方法，為裁判基礎；且認定不利於被告之
    事實須依積極證據，苟積極證據不足為不利於被告事實之認
    定時，即應為有利於被告之認定；另認定犯罪事實所憑之證
    據，雖不以直接證據為限，間接證據亦包括在內，然而無論
    直接證據或間接證據，其為訴訟上之證明，須於通常一般之
    人均不致有所懷疑，而得確信其為真實之程度者，始得據為
    有罪之認定，倘其證明尚未達到此一程度，而有合理之懷疑
    存在而無從使事實審法院得有罪之確信時，即應由法院為諭
    知被告無罪之判決（最高法院40年度台上字第86號、30年度
    台上字第816 號、76年度台上字第4986號判例意旨參照）。
  (三)公訴人認被告涉犯前揭罪嫌，無非係以：(1)被告以其行動電
    話撥打予另案被告乙○○之行動電話通話時之通訊監察譯文
    ；(2)於乙○○所穿著之短袖外套口袋內所扣得之第四級毒品
    麻黃鹼2 包為其主要論據。訊據被告堅詞否認有何販賣第四
    級毒品之犯行，辯稱：扣案毒品均係乙○○、戴宏斌所有等
    語。經查，於乙○○所穿著之短袖外套口袋內所扣得疑似毒
    品之白色粉末2 包，經送請內政部刑事警察局及高雄醫學大
    學附設中和紀念醫院檢驗結果，固確認均含麻黃鹼成分（如
    不含包裝袋，驗後淨重分別為2.52公克及0.8 公克），有內
    政部刑事警察局前揭鑑定書及高雄醫學大學附設中和紀念醫
    院95年7 月4 日報告編號0000-000號檢驗報告1 紙附卷可查
    （本院另案卷(三)第175 頁參照），然觀諸被告以其前揭行動
    電話撥打予乙○○之前揭行動電話通話時之通訊監察譯文（
    94年度偵字第8560號卷第42至79頁參照），被告與乙○○雖
    於通話中多次提及毒品麻黃鹼，然並未見渠等於通話中就欲
    販賣之麻黃鹼數量、價格等節達成合意，即難遽為不利被告
    之認定，況相較前揭被告販賣予乙○○之扣案甲基安非他命
    重量約2 公斤，本件扣案毒品麻黃鹼之數量甚微，再遍查全
    卷亦無證據足證上開毒品係被告所販賣予乙○○，實難逕為
    不利被告之認定，是參以首開說明，就被告被訴販賣第四級
    毒品之犯行，既無足夠證據確信公訴意旨之指述為真，即不
    能證明被告確有被訴之上揭犯行，本院本應為被告此部分無
    罪判決之諭知，然此部分與前開經論罪科刑部分，公訴人以
    想像競合犯之裁判上一罪關係起訴，爰不另為無罪之諭知，
    附此敘明。
據上論結，應依刑事訴訟法第369 條第1 項前段、第364 條、第
299 條第1 項前段，毒品危害防制條例第4 條第2 項、第18條第
1 項前段、第19條第1 項，刑法第2 條第1 項前段、第11條，修
正前刑法第56條，判決如主文。
本案經檢察官方娜蓉到庭執行職務。
中　　華　　民　　國　　96　　年　　4 　　月　　27　　日
                  刑事第三庭    審判長法  官  周賢銳
                                      法  官  謝宏宗
                                      法  官  范惠瑩
以上正本證明與原本無異。
如不服本判決應於收受本判決後10日內向本院提出上訴書狀，其
未敘述上訴理由者，並得於提起上訴後10日內向本院補提理由書
狀（均須按他造當事人之人數附繕本）「切勿逕送上級法院」。
中　　華　　民　　國　　96　　年　　4 　　月　　27　　日
                                      書記官  吳華榮
附錄本判決論罪科刑所依據之法條：
毒品危害防制條例第4 條第2 項
製造、運輸、販賣第二級毒品者，處無期徒刑或7 年以上有期徒
刑，得併科新臺幣700 萬元以下罰金。
